【裁判字號】    89,簡抗,31
【裁判日期】    890408
【裁判案由】    給付貨款
【裁判全文】
臺灣臺北地方法院民事裁定  八十九年度簡抗字第三十一號
抗  告  人  信立化學工業股份有限公司
法定代理人  吳益仁
訴訟代理人  李俊良
相  對  人  橋松國際股份有限公司
法定代理人  陳瑞文
                                      居台北市中山區○○○路○段八八巷四一
                              .
右當事人間請求給付貨款事件，對於本院台北簡易庭民國八十九年二月十四日所為八
十八年度北簡字第一三五四三號裁定，提起抗告，本院裁定如左：
    主      文
原裁定廢棄。
抗告費用由相對人負擔。
    理      由
一、抗告意旨略以：相對人於民國八十八年十一月十八日以抗告人為被告向台灣台南
    地方法院提起抗告人債務不履行損害賠償之訴，並以該損害賠償請求權主張與抗
    告人主張之貨款債權抵銷；惟行使抵銷權需以債權確實成立為前提，相對人聲稱
    對抗告人有損害賠償債權存在，該案現繫於台灣台南地方法院八十八年訴字第二
    二三０號，尚未經台南地方法院判決確定，故相對人主張行使抵銷權之債權並不
    確切存在，相對人應無抵銷權之行使可言。又抗告人之請求給付貨款與相對人對
    抗告人提起債務不履行之損害賠償係不相干之兩回事，應無停止訴訟程序之理由
    。
二、按民事訴訟法第一百八十二條第一項固規定訴訟之全部或一部之裁判，以他訴訟
    之法律關係是否成立為據者，法院得在他訴訟終結以前，以裁定停止訴訟程序，
    然所謂以他訴訟之法律關係為據，係指他訴訟之法律關係成立與否，為本訴訟之
    先決問題而言，若他訴訟是否成立之法律關係，並非本件訴訟之先決問題，則其
    訴訟即無庸停止。又為本訴訟先決問題之法律關係是否成立，在本訴訟法院本可
    自為裁判，若因中止訴訟程序當事人將受延滯之不利益時，仍以不中止訴訟為宜
    （最高法院三十年度抗字第一０五號判例參照）。
三、查抗告人於原審起訴主張依買賣契約關係請求相對人給付貨款新台幣十三萬九千
    三百六十一元，嗣相對人雖於八十八年十一月十八日向台灣台南地方法院起訴主
    張對抗告人有六十二萬九千八百四十三元之債務不履行之損害賠償債權，此有起
    訴狀乙紙附於原審卷可佐，並以該債權於原審主張抵銷，然相對人對抗告人之損
    害賠償債權是否成立，並非本件訴訟之先決問題，原審法院得自為判斷，況該債
    務不履行之損害賠償債權尚正由台灣台南地方法院以八十八年度訴字第二二三０
    號審理中，本件若予停止訴訟，將使抗告人受延滯之不利益，依首揭說明，自不
    得裁定停止訴訟。乃原法院未查，遽為裁定停止本件訴訟程序，即有未合，抗告
    意旨，指摘原裁定不當，即為有理由，應由本院予以廢棄。
三、依民事訴訟法第四百三十六條之一第三項、第四百九十二條第二項、第七十八條
    ，裁定如主文。
中      華      民      國    八十九    年      四      月      八      日
                              民事第五庭審判長法      官  林  瑞  斌
                                              法      官  林  麗  玲
                                              法      官  歐  陽  漢  菁
右為正本係照原本作成
對本裁定不得抗告
中      華      民      國    八十九    年      四      月      八      日
                                              法院書記官  賈  繼  藩


司法院資訊處製作；財團法人民間司法改革基金會備份。
